臺灣新竹地方法院刑事判決
110年度交易字第364號
公  訴  人  臺灣新竹地方檢察署檢察官
被      告  賴正諺



上列被告因過失傷害案件，經檢察官提起公訴（110年度偵字第4
129號），經本院改行簡式審判程序，判決如下：
    主      文
賴正諺犯過失傷害罪，處拘役肆拾日，如易科罰金，以新臺幣壹
仟元折算壹日。
    事實及理由
一、本案犯罪事實及證據，除證據部分補充「被告賴正諺於本院
    準備程序及簡式審判程序中之自白」、「國道公路警察局第
    六公路警察大隊竹林分隊道路交通事故肇事人自首情形紀錄
    表」外，餘均引用檢察官起訴書之記載（如附件）。
二、論罪科刑：
（一）核被告賴正諺所為，係犯刑法第284條前段之過失傷害罪
      。被告一過失駕駛行為，同時致告訴人錢克堅、錢陞2人
      受傷，係以一行為觸犯數罪名，為想像競合犯，應從一重
      處斷。
（二）對於未發覺之罪自首而受裁判者，得減輕其刑，刑法第62
      條前段定有明文。查被告於肇事後，留在現場並當場承認
      為肇事人，此有卷附國道公路警察局第六公路警察大隊竹
      林分隊道路交通事故肇事人自首情形紀錄表在卷可稽(見
      偵卷第25頁)，與前開刑法第62條前段規定自首之條件相
      符，爰依該規定減輕其刑。
（三）爰以行為人之責任為基礎，審酌告訴人錢克堅、錢陞因本
      件受有附件起訴書所載之傷勢，另考量被告始終坦承犯行
      ，惟迄未與告訴人2人達成和解之犯後態度，兼衡被告就
      本件車禍事故之過失情節、告訴人2人之傷勢，被告之素
      行、智識程度、生活、家庭經濟狀況等一切情狀，量處如
      主文所示之刑，併諭知易科罰金之折算標準。
據上論斷，應依刑事訴訟法第273 條之1 第1 項、第299 條第1
項前段、第310 條之2 、第454 條第2 項，判決如主文。
本案經檢察官張瑞玲提起公訴，檢察官林李嘉到庭執行職務。
中　　華　　民　　國   110    年    10    月    18    日
                  刑事第三庭  法  官  黃怡文
以上正本證明與原本無異。
如不服本判決應於收受本判決後20日內向本院提出上訴書狀，上
訴書狀應敘述具體理由。上訴書狀未敘述上訴理由者，應於上訴
期間屆滿後20日內補提理由書狀於本院(均須按他造當事人之人
數附繕本 )「切勿逕送上級法院」。 
中　　華　　民　　國　　110 　年　　10　　月　　20　　日
                              書記官  謝沛真
附錄本案所犯法條：
中華民國刑法第284條
因過失傷害人者，處1年以下有期徒刑、拘役或10萬元以下罰金
；致重傷者，處3年以下有期徒刑、拘役或30萬元以下罰金。
附件
臺灣新竹地方檢察署檢察官起訴書
                                     110年度偵字第4129號
　　被　　　告　賴正諺　男　24歲（民國00年0月0日生）
　　　　　　　　　　　　住臺北市○○區○○里0鄰○○○路0
　　　　　　　　　　　　　段000巷00弄00號2樓
　　　　　　　　　　　　國民身分證統一編號：Z000000000號
上列被告因過失傷害案件，已經偵查終結，認應提起公訴，茲將
犯罪事實及證據並所犯法條分敘如下：
　　　　犯罪事實
一、賴正諺於民國110年1月23日17時35分許，駕駛車牌號碼00-0
    000號自用小客車搭載林虹玲、陳怡璇、張安安等3人（受傷
    部分，未據告訴），沿新竹縣○○鎮○道0號公路北向行駛，行
    經國道3號公路北向90公里600公尺處，本應注意汽車行駛時
    ，駕駛人應注意車前狀況，隨時採取必要之安全措施，而依
    當時情況，並無不能注意之情事，竟疏於注意，貿然前行，
    而追撞同向前方由錢克堅所駕駛搭載錢陞之車牌號碼0000-0
    0號自用小客車，致錢克堅受有頸部及上背部肌肉、筋膜和
    肌腱拉傷及挫傷等傷害，錢陞受有下頸部及背部挫傷及拉傷
    等傷害。
二、案經錢克堅、錢陞訴由內政部警政署國道公路警察局第六公
    路警察大隊報告偵辦。
　　　　證據並所犯法條
一、證據清單及待證事實：
編號 證據名稱 待證事實 1 被告賴正諺於偵查中之自白 全部犯罪事實。 2 告訴人錢克堅於警詢及偵訊時之指述 全部犯罪事實。 3 告訴人錢陞於警詢時之指述 全部犯罪事實。 4 證人林虹玲於警詢中之證述 佐證被告駕駛上開自用小客車於上開時、地與告訴人錢克堅所駕駛之自用小客車發生車禍之事實。 5 證人陳怡璇於警詢中之證述 佐證被告駕駛上開自用小客車於上開時、地與告訴人錢克堅所駕駛之自用小客車發生車禍之事實。 6 證人張安安於警詢中之證述 佐證被告駕駛上開自用小客車於上開時、地與告訴人錢克堅所駕駛之自用小客車發生車禍之事實。 7 長庚醫療財團法人台北長庚紀念醫院診斷證明書2紙 證明告訴人錢克堅、錢陞因本件車禍受有前揭傷害之事實。 8 道路交通事故現場圖、道路交通事故調查報告表(一)、(二)各1份、道路交通事故照片20張、行車紀錄器畫面翻拍照片4張、監視器畫面翻拍照片2張 佐證全部犯罪事實。 
二、核被告賴正諺所為，係犯刑法第284條前段之過失傷害罪嫌
    。被告於犯罪未發覺前，向警察機關申告犯罪事實而願意接
    受裁判，此有國道公路警察局第六公路警察大隊竹林分隊道
    路交通事故肇事人自首情形紀錄表在卷可佐，請依刑法第62
    條前段規定減輕其刑。
三、依刑事訴訟法第251條第1項提起公訴。
　　此　致
臺灣新竹地方法院
中　　華　　民　　國　 110　　年　　5 　　月　　26　　日
　　　　　　　　　　　　　　　檢　察　官　張瑞玲
本件證明與原本無異
中　　華　　民　　國　 110　　年　　6　   月　  4   　日
                              書  記  官  彭映婷
所犯法條：
刑法第284條　　
因過失傷害人者，處 1 年以下有期徒刑、拘役或 10 萬元以下
罰金；致重傷者，處 3 年以下有期徒刑、拘役或 30 萬元以下
罰金。